# Aanwezigen
* Nelly Anbeek
* Bertine Uithoven
* Marcel de Rouw (eerder weg)
* Govert Tukker
* Harry Goosens
* Leendert de Bruin
* Thomas van der Lans
* Steven van der Vegt
* Pascal van der Hall

# Afwezig
- Leon Tieleman
-	Marcel Settels  
-	Ron Obbens

# Start
Thomas opent de bijeenkomst om 14:00 locatie jaarbeurs Utrecht

# 1. Vaststellen verslag vorige meeting
-	Verslag vastgesteld, eventuele opmerkingen per mail


# 4. Requirements opstellen
- Voorstel van Nelly en Bertine om de ISO25010 te gebruiken voor de categorieen. (red: in de praktijk blijkt dit best lastig omdat categorieen overlappen)
- Govert geeft aan dat eerder door Ron is aangeven te inventariseren welke geprioriteerde uitwisselingen van welke infrastructuren gebruik maken. Zodat gezien de oplossing in 2025 werkende moet zijn ook getoetst kan worden aan de eerste infrastructuren kan worden getoetst die hier gebruik vakn gaan maken. Thomas brengt deze actie nogmaals onder de aandacht bij Ron.
- In de werkgroep wordt ook gesproken over het belang van autorisatie en identificatie en authenticatie bij deze functie. Thomas geeft aan dat deze moeten passen op de huidige ontwikkelingen op deze andere generieke functies. Als daar aanvullende requirements voor zijn dan kunnen die ingediend worden.

# Huiswerk
- Thomas organiseert een opschoonactie vanuit VWS en geeft een signaal als er door de werkgroep aan de slag gegaan kan worden in de GitHub

# Einde
16:55
