# Aanwezigen

* Pascal van der Hall
* Nelly Anbeek
* Bertine Uithoven
* Leon Tieleman
* Govert Tukker
* Ron Obbens
* Thomas van der Lans
* Steven van der Vegt

## Afwezig 
-	Marcel Settels,  
-	Marcel de Rouw
-	Harry Goosens
-	Leendert de Bruin

# Start
Thomas opent de bijeenkomst om 14:00

# 1. Vaststellen verslag vorige meeting
-	Verslag stond nog niet klaar in de GitHub. Volgende keer vaststellen


# 4. Requirements opstellen
Vraag aan VWS of het een requirement is dat er 1 voorziening uit moet komen. Thomas geeft aan dat dit geen requirement is maar de mogelijke uitkomst van de architectuurgroep op basis van andere requirements. 


# Huiswerk
1. Ontdubbelen van requiremenst in de GitHub
2. Kijken welk requirements nog besproken dienen te worden

# Einde
15:55
