# Aanwezigen
* Nelly Anbeek (eerder weg)
* Marcel de Rouw 
* Govert Tukker
* Leendert de Bruin
* Leon Tieleman
* Bertine Uithoven
* Ron Obbens
* Thomas van der Lans
* Pascal van der Hall

# Afwezig
- Marcel Settels
- Ron Obbens

# Start
Thomas opent de bijeenkomst om 14:00 digitaal WEB-ex

# 1. Vaststellen verslag vorige meeting
-	Verslag vastgesteld, eventuele opmerkingen in de GitHub

# 2. Terugkoppeling architectuur werkgroep
-	De werkgroep heeft de eerste requirements doorlopen. Hier zijn nog geen aanvullende vragen op gekomen. Wel een aantal opmerkingen die zijn terug te lezen in de GitHub.
- Volgende week wordt er gekeken naar de het resultaat van de routerigswerkgroep. Dit in het kader van de 'tot de voordeur' en 'achter de voordeur' discussie. 

# 3. Requirements opstellen
- Thomas geeft aan dat we verder gaan met de openstaande requirements. Bertine heeft er aantal extra geformuleerd. Govert geeft aan dat hij ook nog een aantal 'dubbele' wil bespreken omdat hij twijfelt of deze wel echt dubbel zijn.
- Afgesproken wordt om met deze dubbele te beginnen en dan de nieuwe te behandelen.
- Nelly/Marcel vragen hoe nu de synchronisatie werkt binnen ZORG-AB. Dit in kader up-to-date houden
- Gebruikte definities op gaan stellen voor eenduidig gebruik

# 5. Huiswerk
- Bertine gaat kijken samen met Nelly of de catgorieen vanuit de eerder genoemde ISO norm gebruikt kunnen worden. Steven maakt hier een extra kolom voor aan, zodat er niks verloren gaat.

# 5. Einde
- 16:00
